【裁判字號】    98,審易,2810
【裁判日期】    981130
【裁判案由】    毒品危害防制條例
【裁判全文】
臺灣高雄地方法院刑事判決            98年度審易字第2810號
公  訴  人  臺灣高雄地方法院檢察署檢察官
被      告  甲○○
上列被告因毒品危害防制條例案件，經檢察官提起公訴暨追加起
訴（98年度毒偵字第3565號、98年度毒偵字第3576號），嗣於本
院準備程序中被告就被訴事實為有罪之陳述，經本院告知簡式審
判程序之旨，並聽取被告與公訴人之意見後，裁定進行簡式審判
程序，判決如下：
    主  文
甲○○施用第二級毒品，累犯，處有期徒刑肆月，如易科罰金，
以新臺幣壹仟元折算壹日，扣案之第二級毒品甲基安非他命參包
（均含包裝袋，檢驗後合計淨重零點肆陸捌公克）、殘有第二級
毒品甲基安非他命成分之夾鏈袋壹個，均沒收銷燬之；吸食器參
個，均沒收。又施用第二級毒品，累犯，處有期徒刑肆月，如易
科罰金，以新臺幣壹仟元折算壹日，扣案之第二級毒品甲基安非
他命壹包（含包裝袋，檢驗後合計淨重零點伍零伍公克）沒收銷
燬之；吸食器壹個，沒收之。應執行有期徒刑陸月，如易科罰金
，以新臺幣壹仟元折算壹日，扣案之第二級毒品甲基安非他命肆
包（均含包裝袋，檢驗後淨重零點玖柒參公克）、殘有第二級毒
品甲基安非他命成分之夾鏈袋壹個，均沒收銷燬之；吸食器肆個
，均沒收。
    事  實
一、甲○○曾於民國92年間因施用毒品案件，經國防部南部地方
    軍事法院以92年度和裁字第341 號裁定送觀察、勒戒後，認
    有繼續施用毒品傾向，再經國防部南部地方軍事法院以92年
    度和裁字第374 號裁定令入戒治處所施以強制戒治，於92年
    10月21日執行完畢。於前開戒治執行完畢釋放後5 年內，復
    於96年間因施用毒品案件，經本院以96年簡上字第914 號判
    處有期徒刑4 月確定，於97年2 月26日易科罰金執行完畢。
    復基於第二級毒品甲基安非他命之犯意，於98年6 月3 日11
    時許，在高雄市小港區福德西巷13號住處內，以將第二級毒
    品甲基安非他命置於玻璃球內燒烤之方式，施用第二級毒品
    甲基安非他命1 次，嗣警於98年6 月3 日13時30分許，持搜
    索票至高雄市○○區○○路100 巷26號執行搜索並扣得甲基
    安非他命4 小包（檢驗前淨重0.008 公克、檢驗後檢體用罄
    ，檢驗前淨重0.203 公克、檢驗後淨重0. 193公克，檢驗前
    淨重0.199 公克、檢驗後淨重0.189 公克，檢驗前淨重0.09
    6 公克、檢驗後淨重0.086 公克）、吸食器3 個，並得其同
    意採集尿液送驗，結果呈安非他命、甲基安非他命陽性反應
    ，始悉上情。又於98年6 月6 日某時許，在上開住處內，以
    將第二級毒品甲基安非他命置於玻璃球內燒烤之方式，施用
    第二級毒品甲基安非他命1 次，嗣經警於98年6 月6 日3時
    25分，在高雄市○○區○○路與復興路口，對其實施盤查並
    扣得甲基安非他命1 小包（檢驗前淨重0.515 公克、檢驗後
    淨重0.505 公克）、吸食器1 個，並得其同意採集尿液送驗
    ，結果呈安非他命、甲基安非他命陽性反應，始悉上情。
二、案經高雄市政府警察局前鎮分局、保安大隊報請臺灣高雄地
    方法院檢察署檢察官偵查起訴及經臺灣高雄地方法院檢察署
    檢察官於本院審理時當庭追加起訴。
    理  由
一、本件被告甲○○所犯係死刑、無期徒刑、最輕本刑為3 年以
    上有期徒刑以外之罪，其於準備程序中就被訴事實為有罪之
    陳述，經本院告知簡式審判程序之旨，並聽取公訴人及被告
    意見後，裁定進行簡式審判程序，合先敘明。
二、訊據被告對於上揭時、地，施用第二級毒品甲基安非他命之
    事實，坦承不諱，而被告為警查獲所採之尿液檢體，經送高
    雄市立凱旋醫院以酵素免疫分析法及氣相層析質譜檢驗結果
    ，呈現安非他命、甲基安非他命陽性反應，此有高雄市立凱
    旋醫院98年6 月19日A00000000 號濫用藥物尿液檢驗報告暨
    高雄市政府警察局前鎮分局查獲煙毒、麻醉藥品案件犯罪嫌
    疑人姓名對照表、高雄市立凱旋醫院98年6 月19日A0000000
    0 號濫用藥物尿液檢驗報告暨高雄市政府警察局保安警察大
    隊特勤中隊偵辦毒品危害防制條例嫌疑人尿液採證代碼對照
    表各1 份在卷可稽，又扣案之白色結晶5 包，經送檢驗結果
    ，確係第二級毒品甲基安非他命成分（檢驗前淨重0.008 公
    克、檢驗檢體用罄，檢驗前淨重0.203 公克、檢驗後淨重0.
    193 公克，檢驗前淨重0.199 公克、檢驗後淨重0.189 公克
    ，檢驗前淨重0.096 公克、檢驗後淨重0.086 公克，檢驗前
    淨重0.515 公克、檢驗後淨重0.505 公克，檢驗前合計淨重
    1.021 公克、檢驗後合計淨重0.973 公克），亦有高雄市立
    凱旋醫院98年8 月11日高市凱醫驗字第10794 號濫用藥物成
    品檢驗鑑定書、高雄市立凱旋醫院98年8 月11日高市凱醫驗
    字第10795 號濫用藥物成品檢驗鑑定書各1 份在卷可憑。足
    徵被告之任意性自白核與事實相符，應堪信為真實，可採為
    本件論罪科刑之依據。是本件事證明確，被告先後2 次施用
    第二級毒品犯行，洵堪認定，應予依法論科。
三、按海洛因為毒品危害防制條例第2 條第2 項第1 款所稱之第
    一級毒品，不得施用、持有。次按觀察、勒戒或強制戒治執
    行完畢釋放後，5 年內再犯第10條之罪者，應依一般刑事訴
    訟程序予以起訴論罪科刑，此觀諸毒品危害防制條例第20條
    、第23條第2 項規定自明。被告曾於92年間因施用毒品案件
    ，經國防部南部地方軍事法院以92年度和裁字第341 號裁定
    送觀察、勒戒後，認有繼續施用毒品傾向，再經國防部南部
    地方軍事法院以92年度和裁字第374 號裁定令入戒治處所施
    以強制戒治，於92年10月21日執行完畢。於前開戒治執行完
    畢釋放後5 年內，復於96年間因施用毒品案件，經本院以96
    年簡上字第914 號判處有期徒刑4 月確定，有臺灣高等法院
    被告前案紀錄表1 份在卷可參，復分別於98年6 月3 日、98
    年6 月6 日，施用第二級毒品甲基安非他命各1 次，則公訴
    人予以起訴，尚無不合，本院自得依法論科。
四、核被告所為，係犯毒品危害防制條例第10條第2 項之施用第
    二級毒品罪。被告持有第二級毒品後進而施用，其持有之低
    度行為應為施用之高度行為所吸收，故不另論其持有毒品罪
    。至檢察官雖另起訴被告有於98年6 月間某時許，在高雄市
    小港區○○路某處遊戲場內，向真實姓名、年籍不詳綽號「
    大哥」的男子，以新臺幣（下同）500 元之價格，購得安非
    他命5 小包( 毛重分別為0.41公克、0.19公克、0.30公克、
    0.41公克、0.7 公克) 後持有之事實，然被告購得上開毒品
    ，即係分別用於98年6 月3 日、98年6 月6 日2 次施用，而
    被告為警查獲時所先後扣得之第二級毒品甲基安非他命5 包
    ，即係被告之前購入者，業據被告供述明確在卷，則如前述
    ，應不另有其施用毒品前之持有毒品行為，公訴人另行起訴
    被告有持有第二級毒品犯行，尚有誤會，附此敘明。被告所
    犯上開2 罪，犯意各別，罪質各異，行為互殊，係為數罪，
    應予分論併罰。被告有事實欄所載之前案紀錄，甫於97年2
    月26日執行完畢，有卷附臺灣高等法院被告前案紀錄表可按
    ，其受有期徒刑執行完畢，5 年以內故意再犯有期徒刑以上
    之罪，為累犯，應加重其刑。本院審酌被告前因施用毒品案
    件，經勒戒、觀察及強制戒治程序，由檢察官不起訴處分後
    ，仍不知悛悔，再次施用毒品自戕其身，顯然缺乏戒絕毒品
    之決心，且被告前有施用毒品之前科紀錄，素行不良，惟念
    及被告坦承施用第二級毒品之事實，且其行為尚未害及他人
    ，並斟酌被告之犯罪動機、手段以及被告之智識程度等一切
    情狀，分別量處如主文所示之刑，並各諭知易科罰金之折算
    標準，及定其應執行刑如主文所示。另扣案之白色結晶4 包
    ，經送檢驗結果係第二級毒品甲基安非他命之情，已如上述
    ，應依毒品危害防制條例第18條第1 項前段規定宣告沒收銷
    燬之，至前開第二級毒品甲基安非他命之包裝因包覆毒品，
    其上顯留有該毒品之殘渣，衡情自難與之剝離，亦應整體視
    之為毒品，連同該包裝併予宣告沒收銷燬之；此外，鑑驗耗
    用之甲基安非他命既已滅失，自無庸宣告沒收銷燬之。至於
    扣案之夾鏈袋1 個，原含第二級毒品甲基安非他命成分（檢
    驗前淨重0.008 公克），雖因檢驗而使檢體用罄，但該夾鏈
    袋與殘留包裝袋內之微量毒品，亦因無從析離，應併予宣告
    沒收銷燬之。另扣案吸食器4 個，係被告所有，且係施用甲
    基安非他命毒品所用之物，業據被告供承在卷，依刑法第38
    條第1 項第2 款規定應予宣告沒收。
據上論斷，應依刑事訴訟法第273 條之1 第1 項、第284 條之1
、第299 條第1 項前段，毒品危害防制條例第10條第2 項、第18
條第1 項前段，刑法第11條、第47條第1 項、第51條第5 款、第
9款、第38條第1 項第2 款，判決如主文。
本案經檢察官杜妍慧到庭執行職務。
中    華    民    國    98    年    11    月    30    日
                  刑事第十庭  法  官  曾子珍
以上正本證明與原本無異。
如不服本判決，應於收受送達後10日內向本院提出上訴書狀。
中    華    民    國    98    年    11    月    30    日
                              書記官  李承悌
附錄本判決論罪科刑法條全文：
毒品危害防制條例第10條
施用第一級毒品者，處6月以上5年以下有期徒刑。
施用第二級毒品者，處3年以下有期徒刑。


司法院資訊處製作；財團法人民間司法改革基金會備份。
